【裁判字號】    97,上訴,2312
【裁判日期】    971031
【裁判案由】    違反毒品危害防制條例
【裁判全文】
臺灣高等法院臺中分院刑事判決        97年度上訴字第2312號
上  訴  人  臺灣臺中地方法院檢察署檢察官
被      告  丙○○
指定辯護人  本院公設辯護人  甲○○
上列上訴人因被告違反毒品危害防制條例案件，不服臺灣臺中地
方法院96年度訴字第1863號中華民國97年 7月21日第一審判決（
起訴案號：臺灣臺中地方法院檢察署95年度偵字第 19068號），
提起上訴，本院判決如下：
    主  文
上訴駁回。
    理  由
一、公訴意旨略以：被告丙○○意圖營利，竟基於販賣第一級毒
    品海洛因之概括犯意，於民國（下同）95年 5月初在臺中縣
    豐原市○○路34號（起訴書誤載為30號），將第一級毒品海
    洛因1小包（約0.4公克），以每包新臺幣（下同）1000元之
    價格，連續販賣與林宸丕10次。復基於轉讓第二級毒品甲基
    安非他命之犯意，於95年 5月初，在上開同一地點，將第二
    級毒品甲基安非他命，以免費提供施用之方式，轉讓 1次與
    陳金堂。嗣經警前往上址進行例行性戶口查詢時，攔檢欲前
    往上址購買毒品之證人詹慶郎、謝秉燊後，認為有明顯事實
    足信有人在上開處所犯罪，且情況急迫而入內搜索，扣得毒
    品販賣記帳單1張、注射針筒4支、毒品分裝杓1支、吸食器1
    只、殘渣袋7只、分裝袋2包、販毒所使用之行動電話 6支、
    未拆封之注射針筒 8支等物，被告丙○○則見狀逃逸。因認
    被告丙○○涉犯毒品危害防制條例第4條第1項之販賣第一級
    毒品及同條例第8條第2項之轉讓第二級毒品罪嫌。
二、按犯罪事實應依證據認定之，無證據不得認定犯罪事實；不
    能證明被告犯罪者，應諭知無罪之判決，刑事訴訟法第154
    條第 2項、第301條第1項分別定有明文。又認定不利於被告
    之事實，須依積極證據，苟積極證據不足為不利於被告事實
    之認定時，即應為有利於被告之認定，更不必有何有利之證
    據；而事實之認定，應憑證據，如未能發現相當證據，或證
    據不足以證明，自不能以推測或擬制之方法，以為裁判基礎
    ；又認定犯罪事實所憑之證據，雖不以直接證據為限，間接
    證據亦包括在內；然而無論為直接證據或間接證據，其為訴
    訟上之證明，須於通常一般人均不致有所懷疑，而得以確信
    其為真實之程度者，始得據為有罪之認定（最高法院30年上
    字第 816號、40年台上字第86號、76年臺上字第4986號判例
    參照）。
三、本件公訴人認被告涉犯毒品危害防制條例第4條第1項之販賣
    第一級毒品、同條例第8條第2項之轉讓第二級毒品罪嫌，無
    非以被告於警詢及偵查中之供述、證人林宸丕警詢中之證述
    、證人林金堂分別於警詢及偵查中之證述、證人詹慶郎、謝
    秉燊警詢中之證述、證人即當地圳寮里里長陳坤湖警詢中之
    證述，並有扣押之毒品販賣記帳單1張、注射針筒4支、毒品
    分裝杓1支、吸食器1只、殘渣袋7只、分裝袋2包、販毒所使
    用之行動電話6支、未拆封之注射針筒8支等物為其主要論據
    。訊據被告固坦承與陳金堂相識，惟堅詞否認有何販賣海洛
    因予林宸丕施用及曾於95年 5月初，在臺中縣豐原市○○路
    34號，無償轉讓甲基安非他命 1次給陳金堂等犯行，辯稱：
    伊認識陳金堂，但不認識林宸丕等人，臺中縣豐原市○○路
    34號不是伊的住處。警方扣案的毒品販賣記帳單 1張、注射
    針筒4支、行動電話6支等物並非伊所有，警察查獲時其不在
    現場。伊沒有在起訴書所載時、地轉讓甲基安非他命予陳金
    堂施用等語。
四、證據能力方面：
  (一)按被告以外之人（包括證人、鑑定人、告訴人、被害人及共
    同被告等）於審判外之陳述，雖不符刑事訴訟法第159條之1
    至之 4等之規定，而經當事人於審判程序同意作為證據，法
    院審酌該言詞陳述或書面陳述作成時之情況，認為適當者，
    亦得為證據；當事人、代理人或辯護人於法院調查證據時，
    知有刑事訴訟法第159條第1項不得為證據之情形，而未於言
    詞辯論終結前聲明異議者，視為有前項之同意，同法第159
    條之 5定有明文。本件證人詹慶郎、謝秉燊、陳金堂於警詢
    中的陳述，其性質係屬證人於審判外的陳述，而為傳聞證據
    ，且查無符合刑事訴訟法第159條之1至之 4之情形，然渠等
    於上開警詢筆錄所陳述之內容，業經被告及辯護人於原審準
    備程序時否認其證據能力，依上開規定，自不得作為證據。
  (二)按被告以外之人於審判中若有「死亡」、「身心障礙致記憶
    喪失或無法陳述」、「滯留國外或所在不明而無法傳喚或傳
    喚不到」、「到庭後無正當理由拒絕陳述」等情形，而其於
    檢察事務官、司法警察官或司法警察調查中所為之陳述，經
    證明具有可信之特別情況，且為證明犯罪事實之存否所必要
    者，基於實體發現真實之訴訟目的，依刑事訴訟法第159 條
    之 3之規定，例外地賦與其證據能力。本件證人林宸丕於警
    詢時所述，雖係被告以外之人於審判外之陳述，而經被告及
    辯護人否認其證據能力在卷，但證人林宸丕確實於96年4 月
    30日死亡，有個人基本資料查詢結果1紙（見原審卷一第167
    頁）可稽，足見證人林宸丕確係已死亡，而無法傳喚到庭，
    本院參酌惟審酌其於警詢時之證述並無實據，且其指認程序
    違反「警察機關實施指認犯罪嫌疑人程序要領」之規定，其
    於警詢中之陳述不具有特別可信性，應無證據能力（詳後述
    ）。
  (三)按被告以外之人於偵查中向檢察官所為之陳述，除顯有不可
    信之情況者外，得為證據，刑事訴訟法第159條之1第 2項定
    有明文。蓋因檢察官代表國家偵查犯罪，依法得訊問被告、
    證人及鑑定人，且對被告有利、不利之情形均須注意，況徵
    諸實務運作，檢察官實施刑事偵查程序，亦能恪遵法定程序
    之要求，不致有違法取證情事且可信度極高，是被告以外之
    人前於偵查中已具結而為證述，除反對該項供述得具有證據
    能力之一方，已釋明「顯有不可信之情況」之理由外，不得
    遽然指該證人於偵查中之陳述不具證據能力，方符前揭法條
    之立法意旨。是以證人陳金堂、謝秉燊於偵查中所證述之內
    容，業據具結擔保證詞之真實性，並查無在客觀上具「顯有
    不可信」之情況，自具有證據能力。
  (四)按被告以外之人於檢察事務官、司法警察官或司法警察調查
    中所為之陳述，與審判中不符時，其先前之陳述具有較可信
    之特別情況，且為證明犯罪事實存否所必要者，得為證據，
    刑事訴訟法第159條之2定有明文。雖證人謝秉燊於警詢單一
    指認被告之口卡照片後，而陳述被告為販賣海洛因予其施用
    之人云云，惟嗣後其於偵查及原審皆為相反之證述，所言前
    後不一，不具有較可信之特別情況，亦非證明被告是否販賣
    海洛因之犯行所必要證據，其警詢時所為陳述不具有證據能
    力（詳後述）。
五、經查：
  (一)證人林宸丕於雖警詢證述：「（你最近一次於何施用？在哪
    施用？施用何種毒品？）我最近一次是於95年5月9日下午17
    時許，在家裡的房間內施用毒品海洛因。」、「（你注射之
    毒品海洛因是向何人購買？如何購買？如何聯絡？價錢為何
    ？）我是向 1名叫丙○○的男子所購買。我是自己到臺中縣
    豐原市○○路30號外向 1名叫丙○○的男子購買毒品海洛因
    。我是以撥打0000000000行動電話與他聯絡。1小包約0.4公
    克以新臺幣 1千元購得。」、「（你於何時開始施用海洛因
    毒品？如何使用。）我於95年5月2日開始施用海洛因毒品。
    我是將海洛因毒品加水摻入注射針筒打雙手手臂血管內」、
    「（你向警方告知你向 1名丙○○的男子所購買毒品，你是
    否知道他的真實的年籍資料？如何有電話聯絡？）我知道他
    的真實年籍資料為48.11.18生、Ｚ000000000、年約40多歲左
    右。我現在無法與他聯絡。」、「（你平時與該名叫丙○○
    共購買毒品幾次？每次數量為何？有無轉售圖利過？）我於
    95年5月初向他購買約10次，每次購買1小包，價錢每次皆為
    1 千元向丙○○購買。沒有。」、「（經警方調閱出你向丙
    ○○購買毒品之刑事照片，經你本人親閱指認是否為他本人
    。）沒錯，我就是他購買一級毒品海洛因。」等語（見警局
    卷第21至22頁；指認照片見95年度聲拘字第142號卷第27 頁
    ）。惟證人林宸丕於上述警詢時明確指出被告的真實姓名、
    48年11月18日生及身分證字號為Ｚ000000000號等年籍資料，
    顯然係警方調出丙○○之刑事照片供林宸丕指認之結果，在
    指認程序上已違反「警察機關實施指認犯罪嫌疑人程序要領
    」之規定，並經證人即員警吳泓浚於原審證稱無訛（見原審
    卷一第 147、148、152頁），故證人林宸丕於警詢時之指認
    是否正確無誤，已令人存疑。參酌證人吳泓浚於原審證稱：
    伊所提供之口卡為被告90年 9月之相片，並非彩色相片，口
    卡相片與在庭被告不像等語（見原審卷一第152至153頁），
    且核與原審當庭所拍攝被告之照片與被告口卡照片相互比對
    結果，兩者容貌差異極大，顯難認定係相同之人，有照片附
    卷（見原審卷一第 199頁）可稽。是以，證人林宸丕於警詢
    時依警方所提供口卡照片指證被告為販賣海洛因予其之人之
    證據，即難認為實在。
  (二)經原審分別向台灣大哥大股份有限公司（下稱台灣大哥大公
    司）、中國信託商業銀行股份有限公司（下稱中國信託公司
    ）函詢0000000000行動電話門號使用者之年籍資料、租用起
    迄日期、帳單地址，及自95年4月13日起至96年3月28日繳納
    電話費用等情形，得知上述行動電話門係不詳之人冒用證人
    陳俊嘉之證件所申請，並自95年 4月13日起開始使用，至96
    年3月28日停止，使用期間於95年6月10日曾以證人歐建志所
    申請中國信託公司所發行卡號0000000000000000號信用卡，
    以語音繳款支付0000000000行動電話之電話費用 9,576元，
    帳單寄送地址係臺中市○○區○○街53巷19號 5樓，並非被
    告之住居地等節，分別有財團法人金融聯合徵信中心97年5
    月 7日金徵（業）字第0970007762號函、台灣大哥大公司97
    年4月15日法大字第097034844號函及所附基本資料查詢、中
    國信託公司刑事陳報狀各 1份在卷（見原審卷二第108、109
    、119、122頁）可佐。參酌證人陳俊嘉於原審證稱：伊不認
    識被告、林宸丕等語（見原審卷二第77至79頁），證人歐建
    志於原審證述：伊沒有使用台灣大哥大的電話，也從未用語
    音繳款電話費的習慣，伊及伊的親友未使用0000000000行動
    電話等語（見原審卷二第 152頁）。依上開電話申請資料、
    帳單寄送地點、電話費繳納資料及證人陳俊嘉、歐建志所證
    述之情節，均無法證實被告確曾使用0000000000行動電話與
    證人林宸丕聯絡，而有販賣海洛因予林宸丕之事實存在。從
    而，足見林宸丕於警詢中之陳述，顯然不具有特別可信性，
    且無其他積極證據可資相佐之情況下，自不得以其前揭不具
    有證據能力之警詢陳述及單一指認口卡照片之違規程序，認
    定被告涉有販賣海洛因予林宸丕施用之犯行。
  (三)證人謝秉燊於警詢雖證述：「（你吸食之毒品海洛因是向何
    人購買？如何購買？如何聯絡？價錢為何？）是向 1位綽號
    大哥之男子購買的，我現場以金錢交易一手交錢一手拿貨。
    每次都買1小包以新臺幣1千元購得。」、「（你向警方供稱
    你所購買之毒品海洛因是向綽號大哥之男子所購得，經警方
    調閱刑事照片供你親閱並確認照片之男子是否就是販賣毒品
    海洛因給你之人？）就是他本人販賣毒品海洛因給我。」等
    語（見警局卷第13、14頁；95年度聲拘字第 142號卷第28頁
    指認照片），核與其事後於原審所證稱：「（提示警卷第14
    頁，你以前警詢筆錄陳述去過臺中縣豐原市○○路34號 3次
    有無此事？為何與今日所述不同？）我只是去過 1次而已，
    當時警詢時警察叫我好好配合，就會放我回去」、「（後來
    警察有無放你回去？）是的。當天採尿後並沒有直接送到地
    檢署，就放我回去。」、「（在場的這位被告你有無看過？
    ）沒有。」、「（提示警卷第28頁口卡片，你為何當時指認
    他是賣毒品的人？）我是指認他。我以為指認他我就會被放
    回去。」、「（提示警卷第13頁，你在警局時是否向警察陳
    述你吸食的海洛因是向 1位綽號大哥男子購買？）是的。那
    是我出事之前1、2天在臺中縣豐原市○○○○○路咖啡店買
    的。」、「（你跟警察說是向大哥購買海洛因後，警察有無
    拿出照片給你指認？）有，製作完筆錄後他才拿照片給我看
    。」、「（給你指認那照片，是依據你提供的特徵警察才拿
    出來，還是警察自己拿出來的？）警察自己拿出來的。」、
    「（你製作警詢筆錄過程中有無跟警察描述你所稱這位大哥
    的特徵？）沒有。警察只有問我大哥的年齡，我說大概3、4
    十歲。」、「（提示中檢95年度聲拘字第142號第 28頁，請
    你確認你所稱的大哥是這張照片所示的丙○○？）不是。」
    、「（既然不是你為何要在警詢時跟警察陳述這個人就是你
    購買海洛因之人？）因為當時我想要警察放我回去，我以為
    指認後就沒事。」、「（為何要指認丙○○販賣毒品的重罪
    ？）我沒有故意要害他，我只是希望被放回去才會指認他。
    」、「（你跟被告之前是否認識？）不認識。」、「（你在
    95年 5月10日被查獲前有無看丙○○？）沒有。」、「（你
    在警詢指認的照片是否與在庭之被告是同一人？）看起來不
    太一樣。」、「（問：你到臺中縣豐原市○○路34號的房子
    ，你是否知道是誰承租？）不知道。」等語（見本院卷一第
    192至195頁）；又於及偵查中證稱：「（寶山路34號是誰的
    住處？）我不知道。」、「（你警詢所述你曾經前往寶山路
    34號買 3次毒品？）是去那裡買沒有錯，但不是這個人。我
    不知道賣給我的人的真實姓名。」等語（見偵查卷第69頁）
    以觀，其前後所言不一致，所證述之內容是否為真實，已令
    人起疑，且無證據可資證明其於警詢所言具有較可信之特別
    情況。退一步而言，縱令被告曾販賣海洛因予證人謝秉燊施
    用之事實為真正，惟此部分未經檢察官提起公訴，亦與本件
    公訴人起訴被告販賣海洛因10次予證人林宸丕施用之犯行無
    涉，並非證明被告販賣海洛因予林宸丕施用之所必要證據，
    自難認定其警詢時所為陳述之具有證據能力，故其警詢所言
    ，自難採信。
  (四)證人陳坤湖（案發地圳寮里里長）於原審證稱：「（95 年5
    月間你對於臺中縣豐原市○○路34號那裡面居住的人是否清
    楚？）清楚。當時34號是我們的轄區，但是屋主本來就沒有
    住在那裡，是租給別人，房客換來換去，但對象是誰我不清
    楚，我只知道有出租。」、「（在庭之丙○○，你在臺中縣
    豐原市○○路34號附近有無看過他？）我確定沒有。」、「
    （95年 5月10日之後，你有無看過在庭的丙○○？）我對他
    沒有印象，而且他不是圳寮里的人，如果是我會有印象。」
    等語（見原審卷二第29至31頁）；證人游欽洲（臺中縣豐原
    市○○路34號房屋之屋主）於原審證稱：「（你有無看過在
    場的這位丙○○）沒有。」等語（見原審卷二第34頁）；證
    人吳泓俊（查緝員警）於原審證述：「（你們到場場查獲時
    ，有無親眼目睹一名男子離開現場？）是林巡佐看到的。」
    、「（你有無看到？）當時我守在巷子外沒有看到。」、「
    （林巡佐有無向你說看的人是誰？）他說對方聽到他敲門就
    往附近住家逃掉了，他也沒有看到那個人是誰。」等語（見
    原審卷一第 152頁）；又證人林志信（查緝員警）於原審證
    述：「我到臺中縣豐原市○○路34號時，當時該戶門窗都是
    緊閉，我聽到屋內有人在洗澡的聲音，我就敲門屋內有人回
    答問是誰？我回答是勤區警員來查戶口，他叫我稍等一下，
    我聽到一陣很吵雜的聲音，聽到34號後門有發生聲響，我從
    隔壁的房子的巷口繞到34號的後門看，後院沒有門只有一扇
    窗戶，有加裝鐵窗，但是鐵窗被鋸開被推出去，我發現窗口
    上面有濕的腳印，當時屋內沒有任何人。現場有人離開，但
    是我不敢肯定是被告。我今天第一次看到在庭的被告」等語
    （見原審卷二第81、84頁）；參以前揭證人謝秉燊於原審所
    證述之不認識被告等情節，可證被告辯稱未住在查獲地，並
    不認識陳金堂以外之人，其無販賣第一級毒品海洛因之犯行
    ，尚非無據，堪可採信。
  (五)證人陳金堂於偵查中證稱：「（提示卷內記帳單，是不是丙
    ○○的字？）不是，他的字沒有這麼醜。」等語（見偵查卷
    第48至49頁）。又原審審理時命被告當庭書寫「男、女」、
    「大、中、小」、「買賣」、「清風」、「孫女」、「發哥
    」、「豐原」、「胖龍」、「阿為」、「阿P 」、「早晚」
    、「欠還」、「毛」、「克」等字各5次、阿拉伯數字0至9
    各5次（見原審卷第一第161至164頁）等字跡，核與卷內記
    帳單（見警局卷第42頁）之字跡比對結果，兩者間之轉折、
    勾勒、運筆等書寫方式明顯有別，顯然並非出於相同一人所
    為，故上開記帳單即無法採為認定被告丙○○販賣毒品犯行
    之證據。再者，警方查扣記帳單1張、注射針筒4支、毒品分
    裝杓1支、吸食器1只、殘渣袋7只、分裝袋2包、販毒所使用
    之行動電話6支、未拆封之注射針筒8支等物時，被告不在場
    ，被告堅詞否認為其所有，且檢察官發回命警方採集上述扣
    案物之指紋鑑驗結果，並未採得可疑指紋，此有臺中縣警察
    局豐原分局95年11月27日中縣豐警偵字第095039533號函及
    其所附職務報告書各1紙在卷（見偵查卷第27、28頁）可稽
    。是以，並無證據證明上述扣案物係被告所有或持有之物，
    自不得採為不利於被告之證據。又證人陳金堂雖於偵查中證
    述：「（你於95年5月10日在寶山路被查獲持有毒品？）是
    。」、「（在何處被查獲？）好像是丙○○的租屋處，我知
    道他住那邊，但是我不知道是誰租的房子。」、「（還有誰
    與丙○○同住？）正名我不知道，有一個叫『子良」的人。
    」、「（被告丙○○在何時地請你？）應該是在被查獲前1
    、2十天裡，在丙○○的租屋處。（他請你什麼？）他先將
    安非他命放在吸食器內請我抽一下。（前後請你吃幾次安非
    他命？）1次而已。」等語在卷（見95年度偵字第19068號卷
    第49頁）。惟被告並未居住於上述查獲地，業已詳述於前，
    故證人林金堂於偵查所證述之內容，即與實情相違，難認其
    證詞為實在。且公訴人並未舉出其他證人或證物，足以證明
    被告確曾於起訴書所載之時、地轉讓甲基安非他命予證人林
    金堂施用之犯行，故不得以證人林金堂上開單一指證即認定
    被告有何公訴人所指於上開時地轉讓第二級毒品甲基安非他
    命予證人陳金堂之犯行。
  (六)證人吳泓俊雖於原審證述：「（現場留有被告名字？）印象
    中有一張被告的駕照或健保卡。」、「（究竟有無扣到駕照
    或健保卡？）印象中在現場有拾獲被告的駕照或健保卡，但
    有無記載在上面我不確定。」、「（是何人拾獲？）另外一
    個同事林志信。」云云（見原審卷一第 142至143頁、第145
    頁）。惟證人即查緝員警林志信於本院審理時到庭證述：「
    （現場有無查到丙○○的駕照或其他證件？）沒有。」、「
    （你有無在現場撿到有關丙○○的身分證件、駕照或是健保
    卡？）沒有。」、「（是否確定沒有？）確定沒有。」、「
    （提示原審97年 1月7日審判筆錄第8頁倒數第18行，證人吳
    泓浚證述說林志信有撿到丙○○的駕照或健保卡，且你撿到
    時他也有檢視這張證件，你有何意見？）他記錯了，我確定
    沒有，有的話我們就不用這樣大費周章用全國的檔案查出丙
    ○○這個人」等語（見原審卷二第84、87、88頁），且卷附
    扣押物品目錄表（見警卷第35頁至第36頁）確實未記載扣得
    被告所有之駕照、健保卡等證件，實難以證人吳泓浚所述即
    認定被告涉有販賣及轉讓毒品之犯行。
六、綜上所述，公訴人所舉上開證據，尚難採為認定被告涉嫌上
    開犯行之依據。此外，復查無其他積極證據足資審認被告有
    何公訴人所指之販賣海洛因及轉讓甲基安非他命之犯行。原
    審依據上述理由，認被告之犯罪嫌疑不足，依刑事訴訟法第
    301條第1項為被告無罪之諭知，揆諸前揭說明，尚無不合。
    檢察官猶執陳詞：本件係在偶然情況下查獲，並非承辦員警
    已鎖定被告方有查緝行為，證人詹慶郎、謝秉燊、林宸丕於
    警詢之證述與指認，應有證據能力且屬可信；又證人謝秉燊
    於原審面對被告，礙於其曾向被告購買毒品而接觸之情誼，
    且明知販賣毒品係屬重罪之情況下，乃證述不認識被告，顯
    係迴護被告之詞，不足採信；證人陳金堂在警詢中並未證述
    被告曾轉讓毒品予其施用，卻於檢察官偵訊時有此證述，若
    非確有該事，無需在偵查中增加此證述；被告並未證明當時
    人確實不在台中縣豐原市○○路34號，其辯稱係在台北地區
    一情，顯不足採等語，指摘原判決諭知被告無罪為不當，而
    提起上訴，惟上開諸項情事核屬臆測而推論之，積極確切證
    據，可據以採為不利被告之認定。又檢察官上訴意旨另指：
    被告於原審亦坦承其認識陳金堂，陳金堂曾自行拿取其放在
    后里住處桌上之甲基安非他命云云，惟依原審97年 6月30日
    審判筆錄係記載：「（被告答）這些證人我都不認識，我也
    沒有販賣毒品，至於轉讓安非他命的部分，我雖認識陳金堂
    ，但是我沒有在檢察官起訴的時間、地點轉讓甲基安非他命
    給陳金堂。」（見原審卷二第155、156頁），是被告並未承
    認有任由陳金堂取用甲基安非他命之情事。綜上，檢察官之
    上訴非有理由，應駁回之。
據上論斷，應依刑事訴訟法第368條，判決如主文。
本案經檢察官乙○○到庭執行職務。
中    華    民    國    97    年    10    月    31    日
            刑事第七庭   審判長法  官 林  榮  龍
                               法  官 張  惠  立
                               法  官 江  錫  麟
上列正本證明與原本無異。
檢察官得上訴。
被告不得上訴。
如不服本判決應於收受送達後十日內向本院提出上訴書狀，其未
敘述上訴之理由者並得於提起上訴後十日內向本院補提理由書（
均須按他造當事人之人數附繕本）。
                               書記官 鄧  智  惠
中    華    民    國    97    年    11    月    3     日


司法院資訊處製作；財團法人民間司法改革基金會備份。
